【裁判字號】    90,上易,526
【裁判日期】    900425
【裁判案由】    竊盜
【裁判全文】
臺灣高等法院臺南分院刑事判決                九十年度上易字第五二六號    Ｇ
      上  訴  人
      即  被  告  甲  ○  ○
      選任辯護人  蔡  清  河
右上訴人因竊盜案件，不服臺灣臺南地方法院九十年度易字第二九四號中華民國九十
年二月二十六日第一審判決（起訴案號：臺灣臺南地方法院檢察署九十年度偵字第九
一一號），提起上訴，本院判決如左：
      主      文
上訴駁回。
      事      實
一、甲○○曾於民國八十六年間因妨害風化案件，經臺灣臺南地方法院判處有期徒刑
    五月確定，並於八十七年三月十日易科罰金執行完畢，仍不知悔改，復意圖為自
    己不法之所有，於八十九年十一月二十四日凌晨二時許，在台南縣關廟鄉○○村
    路旁，以其所有客觀上足以作為兇器之Ｙ字型（原審誤載為丁字）扳手，竊取乙
    ○○所有ＧＤ─０一六五號自用小客車號牌二面，得手後即懸掛在其所駕駛已遭
    警查扣車牌之車號Ｙ八─四五三九號自用小客車上使用。嗣於八十九年十一月二
    十四日十七時許，在高雄市○○區○○路與華夏路口為警查獲，並扣得其所有供
    竊盜用之Ｙ字扳手一枝。
二、案經乙○○訴由高雄市政府警察局鼓山分局報請臺灣高雄地方法院檢察署呈請臺
    灣高等法院檢察署令核轉臺灣臺南地方法院檢察署檢察官偵查起訴。
      理      由
一、右開事實迭據被告甲○○於警、偵訊、原審及本院審理中固坦承不諱，核與被害
    人乙○○指訴之情節相符，惟被告另於本院審理中辯稱「扣案之扳手非屬兇器」
    云云，但查扣案之扳手屬Ｙ字型六角扳手，而非屬丁字型，並有本院審理時之勘
    驗筆錄足稽，復有如事實欄所示之物品扣案及贓物認領保管單一紙在卷可憑，而
    查Ｙ字扳手乃鐵製尖硬之工具，於客觀上足對人之生命、身體、安全構成威脅，
    具有危險性，自屬兇器之一種，是被告所辯「扣案之扳手非屬兇器」云云，純係
    避重就輕之詞，不足採信，本件事證明確，被告犯行洵堪認定，應予依法論科。
二、查被告甲○○攜帶Ｙ字扳手竊盜，核其所為，係犯刑法第三百二十一條第一項第
    三款之攜帶兇器竊盜罪。又被告甲○○曾於八十六年間因妨害風化案件，經原審
    法院判處有期徒刑五月確定，並於八十七年三月十日易科罰金執行完畢，此有臺
    灣高等法院被告全國前案紀錄表一份在卷可按，其於執行完畢後五年之內再犯本
    件有期徒刑以上之罪，係屬累犯，應依刑法第四十七條之規定加重其刑。
三、原審援引刑事訴訟法第二百九十九條第一項前段，刑法第三百二十一條第一項第
    三款、第四十七條之規定，並參酌被告犯罪之動機、目的、手段、所竊財物價值
    及犯後尚能坦承犯行態度良好等一切情狀，量處有期徒刑八月，以示懲儆。及以
    扣案之Ｙ字扳手一枝，係被告供犯罪所用之物，且為被告所有，業經其供明在卷
    可按，爰依刑法第三十八條第一項第二款併予宣告沒收。本院經核其認事用法，
    均無不當，量刑亦稱妥適。被告上訴意旨，指摘原審採證不當云云，為無理由，
    應予駁回。
據上論斷，應依刑事訴訟法第三百六十八條，判決如主文。
本案經檢察官楊治宇到庭執行職務。
中    華    民    國      九十      年      四      月      二十五      日
                                  臺灣高等法院臺南分院刑事第六庭
                                      審判長法官  楊    明    章
                                            法官  戴    勝    利
                                            法官  顏    基    典
右正本證明與原本無異。
不得上訴。
                                      法院書記官  呂    嘉    文
中    華    民    國      九十      年      四      月     二十六       日
附錄本判決論罪科刑法條：
刑法第三百二十一條第一項第三款：
犯竊盜罪而有左列情形之一者，處六月以上五年以下有期徒刑：
三、攜帶兇器而犯之者。


司法院資訊處製作；財團法人民間司法改革基金會備份。
